【裁判字號】    91,訴,3505
【裁判日期】    920623
【裁判案由】    損害賠償
【裁判全文】
臺灣高雄地方法院民事判決  九十一年度訴字第三五○五號
    原      告    丙○○
    兼訴訟代理人  丁○○
    被      告    甲○○
                  乙○○
右當事人間請求損害賠償事件，由刑事庭移送前來，本院判決如左：
    主      文
被告甲○○應給付原告丙○○新台幣貳拾萬壹仟貳佰元，應給付原告丁○○新台幣伍
萬壹仟肆佰肆拾貳元，及均自民國九十一年七月九日起至清償日止，按週年利率百分
之五計算之利息。
原告其餘之訴駁回。
訴訟費用由被告甲○○負擔十分之一，原告丙○○負擔五分之四，餘由原告丁○○負
擔。
本判決第一項於原告丙○○、丁○○分別以新台幣柒萬元與新台幣貳萬元為被告甲○○供擔保後，得假執行。但被告甲○○如於假執行程序實施前，分別以新台幣貳拾萬
壹仟貳佰元、新台幣伍萬壹仟肆佰肆拾貳元為原告丙○○、丁○○預供擔保，得免為
假執行。
原告其餘假執行之聲請駁回。
    事      實      及      理      由
一、本件被告甲○○經合法通知，未於言詞辯論期日到場，核無民事訴訟法第三百八
    十六條所列各款情形，爰依原告之聲請，由其一造辯論而為判決。
二、原告主張被告甲○○考領有重型機車之駕駛執照，於民國九十年十一月二十日二
    十三時三十分左右，駕駛被告乙○○所有車號ＸＫＨ—一八二號重型機車，沿高
    雄市三民區○○○路由北向南方向行駛，途經同路三○三號自立加油站前之慢車
    道時，因超速且疏未注意車前狀況，撞及甫自自立加油站廁所出來，站在慢車道
    上之原告丙○○、丁○○夫婦，致原告丙○○因而倒地，受有頭部外傷、創傷性
    腦傷併腦出血及顱骨骨折等傷害，原告丁○○則受有左肩、左半身、左臀及左膝
    挫傷等之傷害，被告甲○○並因本件車禍事故，經本院刑事庭以九十一年度交易
    字第二四一號、台灣高等法院高雄分院（下稱高雄高分院）以九十一年度交上易
    字第二六五號刑事判決判處有期徒刑五月確定。又因被告甲○○係被告乙○○所
    開設「龍哥土雞城」之員工，依民法侵權行為之規定，被告乙○○應與被告甲○○負連帶損害賠償責任。查原告丙○○受傷前本從事康樂晚會歌唱工作，每月收
    入約新台幣（下同）六萬元，受傷後因發生記憶功能缺損、認知功能障礙、重聽
    、嗅覺及性功能減退、躁鬱症等後遺症，迄今無法工作，且一切日常生活均需他
    人照顧，故原告丙○○依侵權行為之法律關係，請求被告連帶給付醫藥費三萬七
    千九百十元、看護費七十五萬七千元、就醫車馬費四千五百三十元、停車費等雜
    費支出一萬七千四百五十四元、不能工作之損失七十二萬元、慰撫金一百萬元，
    共計二百五十三萬六千八百九十四元；而原告丁○○亦依侵權行為之法律關係，
    請求被告連帶給付醫藥費四千四百六十元、慰撫金三十萬元，共計三十萬四千四
    百六十元。從而聲明：（一）被告應連帶給付原告丙○○二百五十三萬六千八百
    九十四元，連帶給付原告丁○○三十萬四千四百六十元，並均自起訴狀繕本送達
    被告二人翌日起至清償日止，按週年利率百分之五計算之利息。（二）願供擔保
    請准宣告假執行。
三、被告甲○○則以發生事故當時是在下班途中，當時是騎車直行，看到原告二人從
    路邊突然走出來站在慢車道中間，閃避不及才撞到原告丁○○，並未撞到原告丙○○，原告丙○○是自行倒地受傷等語置辯。另被告乙○○則以並非伊騎車肇事
    ，伊只是把機車借給被告甲○○上下班使用而已，且原告已經領取汽車強制責任
    險之保險金等語置辯。並均聲明：（一）駁回原告之訴。（二）如受不利判決，
    願供擔保請准免為假執行。
四、本件原告主張其於九十年十一月二十日二十三時三十分許，在高雄市三民區○○○路三○三號自立加油站前之慢車道上，與考領有重型機車之駕駛執照，駕駛車
    號ＸＫＨ—一八二號重型機車之被告甲○○發生車禍事故，致原告丙○○受有頭
    部外傷、創傷性腦傷併腦出血及顱骨骨折等傷害，原告丁○○則受有左肩、左半
    身、左臀及左膝挫傷等傷害，且原告丙○○現在尚存有記憶功能缺損、認知功能
    障礙、重聽、嗅覺及性功能減退、躁鬱症等後遺症，迄今無法工作，且一切日常
    生活均需他人照顧之事實，為被告所不爭，並據原告於本院及刑事案件調查審理
    中提出原告丙○○診斷證明書四紙及原告丁○○診斷證明書一紙為證，堪信其為
    真實。
五、至原告主張系爭車禍之發生，係因被告甲○○超速及疏未注意車前狀況，不慎撞
    及原告二人所致等語，為被告甲○○所否認，並以前開各詞置辯。經查：
（一）原告丁○○於刑事案件警、偵訊及本院刑事庭、高雄高分院審理中迭次陳述被
      告甲○○於上開時、地駕駛機車撞及原告二人等語，核與證人即警員陳學英、
      李正宏分別於本院刑事庭審理刑事案件時證述其等於案發後至現場處理之情形
      大致相符，並有證人李正宏繪製之事故現場簡圖一紙（見高雄市政府警察局三
      民第一分局刑事案件偵查卷宗（下稱警卷）第十三頁）、現場照片八張（見警
      卷第十一頁、第十二頁及台灣高雄地方法院檢察署九十一年度偵字第五七號卷
      宗第二十二頁至第二十四頁）在卷可考；又查，原告丙○○因本件車禍導致顱
      骨骨折，並需接受緊急開顱及顱骨成形手術，有私立高雄醫學大學附設中和紀
      念醫院（下稱高醫醫院）九十一年十二月十六日診斷證明書一紙附卷可稽，若
      其僅單純倒地尚不至於受有如此嚴重之傷勢，應認原告丙○○當時確受到被告
      甲○○行進中之機車衝撞後倒地而受傷，是原告主張被告甲○○於上開時、地
      駕駛機車撞及原告二人等語，尚堪採信，被告甲○○辯稱未撞到原告丙○○云
      云，並不足採。
（二）按汽車行駛時，駕駛人應注意車前狀況，並隨時採取必要之安全採拖，道路交
      通安全規則第九十四條第三項定有明文。被告甲○○考領有重型機車之駕駛執
      照，自應知悉上開規定，而依當時情形並無不能注意之情事，參以被告甲○○
      於刑事案件審理中亦不否認發生車禍前有看見原告二人在前方等情，可知被告
      甲○○於案發當時確未注意車前狀況之情形並因而肇事，是被告甲○○就本件
      車禍顯有過失甚明。而原告二人因本件車禍分別受有上開傷勢之情，已如前述
      ，是被告甲○○駕車之前開過失行為，自與原告二人之受傷結果間具有相當因
      果關係。
（三）另原告雖主張被告甲○○除未注意車前狀況外，尚有超速（時速達五十、六十
      公里左右）之過失，然查，被告甲○○所駕駛之機車並未因本件車禍受損，有
      現場照片三張在卷可憑（見警卷第十一頁、第十二頁），又原告丙○○、丁○○於遭被告甲○○之機車撞擊後，遭直接撞擊之部位並無嚴重之出血性、骨折
      性傷害，綜上以觀，尚難遽認被告甲○○當時騎車時速達五十、六十公里之速
      度；此外，原告復未舉證證明被告甲○○確有超速之情形，則原告主張被告甲○○肇事當時亦有超速之過失等語，尚難採信。
六、原告另主張因被告甲○○為被告乙○○所開設「龍哥土雞城」之員工，被告甲○○於下班途中撞傷原告二人，被告乙○○應依僱用人身分與被告甲○○負連帶賠
    償責任等語。然按受僱人因執行職務，不法侵害他人之權利者，由僱用人與行為
    人連帶負損害賠償責任，固為民法第一百八十八條第一項前段所明定；惟該條項
    所定僱用人之連帶賠償責任，係指受僱人不法侵害他人之權利，在客觀上足認與
    執行職務有關者而言，故如受僱人因非與執行職務有關之行為不法侵害他人之權
    利時，殊無適用該條項令僱用人連帶負損害賠償責任之餘地（最高法院四十四年
    台上字第一七○○號判決意旨參照）。本件被告甲○○雖在被告乙○○開設之龍
    哥土雞城擔任廚房助手之工作，為被告乙○○之受僱人，並向被告乙○○借用機
    車供上下班代步之用，但被告甲○○係於下班後回家途中始肇事撞傷本件原告，
    肇事時間非屬上班期間，肇事地點（高雄市三民區○○○路三○三號前）亦與龍
    哥土雞城（地址為高雄市鼓山區柴山九一之一號）相距甚遠，且肇事機車上又無
    任何涉及龍哥土雞城之標誌（此有該機車之照片三張附於刑事案件警卷中可憑）
    ，則被告甲○○撞傷原告二人之行為，客觀上尚難認定與其執行職務（即擔任廚
    房助手之工作）有何關連，即與民法第一百八十八條第一項前段所定僱用人連帶
    賠償責任之成立要件不合，原告據以訴請被告乙○○應負本件連帶賠償責任，於
    法無據。
七、按因故意或過失，不法侵害他人之權利者，負損害賠償責任。不法侵害他人之身
    體或健康者，對於被害人因此喪失或減少勞動能力或增加生活上之需要時，應負
    損害賠償責任。且不法侵害他人之身體、健康、名譽、自由、信用、隱私、貞操
    ，或不法侵害其他人格法益而情節重大者，被害人雖非財產上之損害，亦得請求
    賠償相當之金額。其名譽被侵害者，並得請求回復名譽之適當處分。又損害賠償
    ，除法律另有規定或契約另有訂定外，應以填補債權人所受損害及所失利益為限
    。依通常情形，或依已定之計劃、設備或其他特別情事，可得預期之利益，視為
    所失利益。民法第一百八十四條第一項前段、第一百九十三條第一項、第一百九
    十五條第一項、第二百十六條分別定有明文。今被告甲○○因過失駕駛行為致原
    告二人受傷，已如前述，原告二人自得依據侵權行為之法律關係請求被告甲○○
    負損害賠償責任，茲就原告二人所受損害數額分述如下：
（一）原告丙○○部分：
（１）醫藥費部分：原告丙○○主張其於本件車禍受傷後，於九十年十一月二十日至
      九十一年一月十日間，及九十一年三月二十日至九十一年三月二十七日間在高
      醫醫院住院治療，並於九十年十一月二十日至九十一年五月十三日間數度前往
      高醫醫院就診，因此支出醫藥費用共計三萬七千九百十元之事實，為被告甲○○所不爭，並有原告丙○○所提出之高醫醫院醫療費用收據二十二紙附卷可參
      ，則原告丙○○得請求之醫藥費用為三萬七千九百十元。
（２）看護費部分：原告丙○○主張其自九十年十一月二十一日起至九十年十二月十
      六日止，雇用看護計支出二萬七千元，而自九十年十二月十七日起至九十一年
      十二月十六日止，因仍有使用看護之必要，並由其妻即原告丁○○無償擔任看
      護工作，故按每日二千元請求該一年份之看護費，以上看護費用共計七十五萬
      七千元等語。經查，原告丙○○因本件車禍受有頭部外傷、創傷性腦傷併腦出
      血及顱骨骨折等傷害，經治療後現仍遺有記憶功能缺損、認知功能障礙、重聽
      、嗅覺及性功能減退、躁鬱症等後遺症，一切日常生活均需依靠他人照顧，已
      如前述，則自九十年十一月二十一日（即受傷之翌日）起至九十一年十二月十
      六日止，原告丙○○自有雇用看護之必要，原告丙○○看護費用之支出亦屬增
      加生活上需要之費用。再查，原告丙○○自九十年十一月二十一日起至九十年
      十二月十六日止，雇用看護計支出二萬七千元之事實，為被告甲○○所不爭，
      並據原告丙○○提出仁愛看護特護中心收據三紙為證，堪信其為真實；至自九
      十年十二月十七日起至九十一年十二月十六日止，原告丙○○雖未雇用職業看
      護人員，而由其妻即原告丁○○負責看護，惟按侵權行為被害人因受傷需人看
      護，而由親屬看護時，雖無現實看護費之支付，亦應認被害人受有相當看護費
      之損害，得向加害人請求賠償。蓋因親屬照顧被害人之起居，固係出於親情，
      但親屬看護所付出之勞力，並非不能評價為金錢，只因兩者身分關係密切而免
      除支付義務，此種親屬基於身分關係之恩惠，自不能加惠於加害人，故應衡量
      及比照僱用職業護士看護情形，認被害人受有相當看護費之損害，得向加害人
      請求賠償，故原告丙○○仍得請求被告甲○○賠償該一年份之看護費用。又原
      告丙○○主張看護費用應以一天二千元計算，有其提出之晨光管理顧問企業社
      普通看護費收據一紙在卷足憑，是原告丙○○自九十年十一月二十一日起至九
      十一年十二月十六日止所得請求之看護費用共為七十五萬七千元（計算式為：
      27000＋2000×365＝757000）。
（３）就醫車馬費（計程車費）部分：原告丙○○主張其於本件車禍受傷後，因至醫
      院就醫之需要，支出車馬費（計程車費）共計四千五百三十元之事實，為被告
      甲○○所不爭，復據原告丙○○提出收據三十紙為證，是原告丙○○亦得請求
      被告甲○○賠償此部分之支出。
（４）停車費等雜費部分：原告丙○○主張本件車禍受傷後，因而支出停車費、營養
      費等雜費共計一萬七千四百五十四元，其中包括醫院停車場停車費三千三百六
      十元，並提出統一發票、刷卡簽帳單共一百零六紙為證。經查，原告於九十年
      十一月二十日至九十一年一月十日係在高醫醫院住院治療，但據原告所提出之
      停車費統一發票三十七紙，其中三十四紙係高醫醫院附設停車場之停車費統一
      發票，金額共計三千二百八十元，而停車日期為九十年十一月四日及在九十年
      十二月六日至九十年十二月二十九日之間，因原告丙○○於九十年十一月四日
      尚未受傷，而九十年十二月六日至九十年十二月二十九日間原告丙○○尚在住
      院治療中，前開停車費即均非原告丙○○因車禍受傷所支出，故此部分停車費
      用應予剔除。再查，原告丙○○並未提出證據證明其確有因本件車禍受傷而需
      補充營養之必要，且原告丙○○雖提出加油費與其他至便利商店、家樂福等商
      店購買食品、日用品、金錢薄荷之統一發票共六十九紙，然前開發票僅能證明
      曾經購買這些物品，並無法證明該項物品係供原告丙○○服用或使用，原告丙○○復未舉證以實其說，是以原告丙○○請求前揭金額均屬無據，應認原告丙○○所支出之雜費僅有於九十一年一月十九日及九十一年一月二十一日至高醫
      醫院回診時，在醫院附設停車場停車之費用共計八十元。
（５）不能工作之損失部分：原告丙○○主張其原為歌唱表演人員，每月演出收入約
      六萬元，在本件車禍受傷後，長達一年無法工作，故請求被告甲○○賠償不能
      工作之損失七十二萬元等語。經查，原告丙○○於九十年十一月二十日晚間受
      傷後即住院治療並接受手術，迄今仍有記憶功能缺損等後遺症，無法工作且需
      他人照顧之事實，已如前述，足認原告丙○○於九十年十一月二十一日至九十
      一年十一月二十日間，確實因傷不能工作並受有不能工作之損失，則揆諸民法
      第二百十六條之規定，該段時間工作收入之損失即屬原告丙○○所失利益，得
      向被告甲○○請求賠償。再查，原告丙○○主張每月演出收入約六萬元云云，
      雖據其提出里長證明書一紙為證，惟原告丙○○自承該證明書係由原告二人自
      行向里長蔡瑞和表示每月收入約六萬元，蔡瑞和亦認為合理後所開立（見九十
      二年一月十三日準備程序筆錄），顯見蔡瑞和並非真正知悉原告丙○○之每月
      收入數額，而是僅憑原告二人之陳述，即開立每月收入證明書，故該證明書不
      足據為對原告丙○○有利之認定。此外，原告丙○○亦未舉證證明其受傷前每
      月收入為六萬元，從而其主張以每月六萬元計算不能工作之損失，尚無足採。
      又查，原告丙○○復主張若不能證明其每月收入為六萬元，即改為依勞動基準
      法所定最低基本工資（每月一萬五千八百四十元）計算不能工作之損失等語；
      按最低基本工資之規定，係法律為保障勞工權益，促進社會與經濟發展所訂定
      之勞動條件最低標準，是原告丙○○主張依該法最低基本工資計算每月收入數
      額尚屬合理。從而，原告丙○○於九十年十一月二十一日起至九十一年十一月
      二十日止，不能工作之損失數額共計十九萬零八十元（計算式為：15840×12
      ＝190080）。
（６）慰撫金部分：原告丙○○主張其因本件車禍受傷，迄今仍有記憶功能缺損、認
      知功能障礙等後遺症，不但無法工作，一切日常生活亦需他人協助，造成精神
      上極大之痛苦，爰請求一百萬元之慰撫金等語。本院審酌原告因本件車禍受有
      頭部外傷、創傷性腦傷併腦出血及顱骨骨折等傷害，曾於受傷當日在高醫醫院
      接受緊急開顱手術，於九十一年三月二十一日再次入院接受顱骨成形手術，現
      仍遺存記憶功能缺損、認知功能障礙、重聽、嗅覺及性功能減退、躁鬱症等後
      遺症，迄今無法工作，且一切日常生活需依靠他人照顧，有高醫醫院九十一年
      十二月十六日開立之診斷證明書一紙在卷可憑，又被告甲○○迄今仍未與原告
      丙○○達成和解，賠償原告丙○○所受物質上及精神上之損害，自堪認原告丙○○精神上受有極大之痛苦；此外，復參酌原告丙○○初中畢業，車禍發生前
      擔任歌唱表演人員，車禍發生後迄今無法工作，名下財產有車輛一輛，而被告
      甲○○為國中畢業，九十一年十一月前擔任龍哥土雞城廚房助手，月收入三萬
      元，九十一年十一月後離職，目前無業，名下亦無財產，此有財政部台北市國
      稅局中北稽徵所及高雄市國稅局左營稽徵所歸戶財產查詢清單各一紙附卷可查
      等情，乃認原告丙○○所得請求之精神上損害以八十萬元為適當。
（７）綜上，原告丙○○所支出之醫藥費、看護費、就醫車馬費、停車費、所受不能
      工作之損失及精神上損害之數額共計為一百七十八萬九千六百元（計算式為：
      37910 ＋757000＋4530＋80＋190080＋800000＝0000000）。
（二）原告丁○○部分：
（１）醫藥費部分：原告丁○○主張其於本件車禍受傷後，因而支出醫藥費用四千四
      百六十元之事實，為被告甲○○所不爭，並據原告丁○○提出高醫醫院醫療費
      用收據十六紙為證，是原告丁○○得請求之醫藥費用為四千四百六十元。
（２）慰撫金部分：原告丁○○主張其因本件車禍受傷，造成精神上之痛苦，爰請求
      三十萬元之慰撫金等語。本院審酌原告丁○○因本件車禍受有左肩、左半身、
      左臀及左膝挫傷等傷害，目前已經痊癒，惟本件車禍發生已逾一年，被告甲○○迄今仍未與原告丁○○達成和解，對原告丁○○所受物質上及精神上之損害
      均未積極予以賠償，自堪認原告丁○○因而受有精神上之痛苦；此外，復參酌
      原告丁○○為初中畢業，擔任歌唱表演人員，名下有車輛一輛，而被告甲○○
      為國中畢業，九十一年十一月前擔任龍哥土雞城廚房助手，月收入三萬元，九
      十一年十一月後離職，目前無業，名下亦無財產，此有財政部台北市國稅局中
      北稽徵所及高雄市國稅局左營稽徵所歸戶財產查詢清單各一紙附卷可查等情，
      乃認原告丁○○所得請求之精神上損害以八萬元為適當。
（３）綜上，原告丁○○所支出之醫藥費用及精神上損害之數額共計為八萬四千四百
      六十元（計算式為：4460＋80000＝84460）。
八、按損害之發生或擴大，被害人與有過失者，法院得減輕賠償金額或免除之，民法
    第二百十七條第一項著有明文。而非財產上之損害，被害人對於損害之發生或擴
    大，與有過失者，因民法第二百十七條之條文，既未將之除外，自應一體適用。
    又按行人應在劃設之人行道行走，在未劃設人行道之道路，應靠邊行走，並不得
    在道路上任意奔跑、追逐、嬉戲或坐、臥、蹲、立，阻礙交通。道路交通安全規
    則第一百三十三條亦有明文。查本件車禍發生時，原告二人係站立於慢車道上，
    並在慢車道上遭被告甲○○撞及之事實，為原告所自承，是原告二人於車禍發生
    時，未遵守交通規則行走於人行道上或靠邊行走，卻站立於慢車道上，亦為本件
    車禍發生原因之一，即被告二人對本件損害之發生與有過失。本院審酌被告甲○○有未注意車前狀況之過失，而原告二人有站立於慢車道上之過失，及本件損害
    情形等情，認原告二人應負擔之過失責任均為百分之三十，故依前揭法條意旨，
    爰減輕被告甲○○賠償金額百分之三十。準此，被告甲○○應賠償原告丙○○之
    金額減為一百二十五萬二千七百二十元（計算式為：0000000 ×（1-30%）
    =0000000），應賠償原告丁○○之金額減為五萬九千一百二十二元（計算式為：
    84460×（1-30%）=59122）。
九、再按保險人依本法規定給付之保險金，視為加害人或被保險人損害賠償金額之一
    部分，加害人或被保險人受賠償請求時，得扣除之。強制汽車責任保險法第三十
    條定有明文。經查，承保被告甲○○本件肇事機車強制責任險之泰安產物保險股
    份有限公司已直接給付原告丙○○強制責任險保險金一百零五萬一千五百二十元
    ，給付原告丁○○七千六百八十元之事實，為原告所不爭，並有泰安產物保險股
    份有限公司賠付明細表四紙在卷可考，依據前揭法條規定，該二筆保險金應分別
    自原告丙○○、丁○○所得請求之損害賠償金額內扣除；準此，被告甲○○應賠
    償原告丙○○、丁○○之金額分別減為二十萬一千二百元（計算式為：0000000
    －0000000＝201200）、五萬一千四百四十二元（計算式為：00000－0000＝
    51442 ）。
十、末按給付無確定期限者，債務人於債權人得請求給付時，經其催告而未為給付，
    自受催告時起，負遲延責任。其經債權人起訴而送達訴狀，或依督促程序送達支
    付命令，或為其他相類之行為者，與催告有同一之效力；遲延之債務，以支付金
    錢為標的者，債權人得請求依法定利率計算之遲延利息；應付利息之債務，其利
    率未經約定，亦無法律可據者，週年利率為百分之五，民法第二百二十九條第二
    項、第二百三十三條第一項前段及第二百零三條分別定有明文。經查，本件附帶
    民事起訴狀分別於九十一年五月十四日、九十一年七月八日送達被告甲○○、乙○○，有簽收紀錄及送達證書附卷可憑（見九十一年度交附字第九六號卷宗第四
    頁、第六十六頁）；從而，原告依侵權行為之法律關係及前揭法律之規定，請求
    被告甲○○給付原告丙○○二十萬一千二百元，給付原告丁○○五萬一千四百四
    十二元，及均自起訴狀繕本送達被告二人翌日即九十一年七月九日起至清償日止
    ，按週年利率百分之五計算之利息，為有理由，應予准許。逾此部分之請求為無
    理由，應予駁回。
十一、本件原告勝訴部分，原告及被告甲○○分別陳明願供擔保請准宣告假執行或免
      為假執行，核無不合，爰分別酌定相當之擔保金額，予以准許；至原告敗訴部
      分，其假執行之聲請失所附麗，應予駁回。
十二、本件事證已臻明確，兩造其餘攻擊防禦方法及舉證，核於判決結果不生影響，
      爰不一一論斷，附此敘明。
據上論結，本件原告之訴一部為有理由，一部為無理由，依民事訴訟法第三百八十五
條第一項前段、第七十九條但書、第八十五條第一項但書、第三百九十條第二項、第
三百九十二條，判決如主文。
中      華      民      國    九十二    年      六      月    二十三    日
                              臺灣高雄地方法院民事第二庭
~B審判長法官  楊富強
~B法      官  陳樹村
~B法      官  楊筑婷
右為正本係照原本作成。
如不服本判決，應於送達後廿日內，向本院提出上訴狀並表明上訴理由，如於本判決
宣示後送達前提起上訴者，應於判決送達後十日內補提上訴理由書（須附繕本）。
中      華      民      國    九十二    年      六      月    二十三    日
~B法院書記官  胡淑芳


司法院資訊處製作；財團法人民間司法改革基金會備份。
